Inventaris van het archief van de Ridderschap en Edelen van Holland en West-Friesland, 1572-1795
Nationaal Archief, Den Haag
- HET ARCHIEF VAN DE RIDDERSCHAP EN EDELEN VAN HOLLAND EN WEST-FRIESLAND, 1572-1795, I.
  - STUKKEN BETREFFENDE BIJZONDERE ONDERWERPEN, B.
    - BEHEER DER GOEDEREN VAN DE ABDIJEN RIJNSBURG EN LEEUWEN -HORST, (11).
      - Beheer der goederen van de abdij Leeuwenhorst, b).
        - Eigendommen en financiën, 1).
          - (a). Eigendommen
            - Verwerving, 1.
              - Akte van transport door middel van ruiling voor schout en schepenen van Rijnsburg, Noordwijk, Oegstgeest en Lisse van landerijen, gelegen in voornoemde plaatsen, tussen Willem Havius, commies van de abdij van Leeuwenhorst, en Bartholomeus Pety, namens Albert van Wassenaer, 3 juni 1656; met retroacta 19 juni 1655, 545.1, 545.2; 2 charters
                - 1656 juni 3, 545.1
                - 1655 juni 19, 545.2
              - Akte van transport door middel van ruiling voor schout en schepenen van Lisse van landerijen, gelegen te Lisse, tussen Nanningh Nanningsz. en Willem Havius, commies van de abdij van Leeuwenhorst, 25 augustus 1658; met geïnsereerde akte van authorisatie, 30 april 1657; met retroacta, 25 april 1642, 17 oktober 1646 en 25 augustus 1658, 546.1 - 546.4; 4 charters [getransfigeerd]
                - 1658 augustus 25, 546.1
                - 1658 augustus 25, 546.2
                - 1646 oktober 17, 546.3
                - 1642 april 25, 546.4
              - Akte van transport door middel van ruiling voor schout en schepenen van Lisse van landerijen, gelegen nabij de "Trijnenlaen" te Lisse, tussen Willem Havius, commies van de abdij van Leeuwenhorst, en Adriaan van der Laen, rentmeester van het Hoogheemraadschap Rijnland, 25 augustus 1658; met geïnsereerde akte van authorisatie, 30 april 1657; met bijlage25 augustus 1658, 547.1, 547.2; 2 charters [getransfigeerd]
                - 1658 augustus 25, 547.1
                - 1658 augustus 25, 547.2
              - Akte van transport voor schout en schepenen van Naaldwijk van landerijen, gelegen te Naaldwijk, door Cornelis en Dirck Gerritsz. van Teylingen aan de abdij van Leeuwenhorst, 2 juni 1659; met retroactum, 23 februari 1649, 548.1 - 548.3; 3 charters [getransfigeerd]
                - 1659 juni 2, 548.1
                - 1649 februari 23, 548.2
                - 1649 februari 23, 548.3
              - Akte van transport voor schout en schepenen van Noordwijkerhout van percelen land, gelegen in Noordwijkerhout, door Jacob Jeroensz. c.s. aan Willem Havius, commies van de abdij van Leeuwenhorst, 15 februari 1663; met retroacta, 16 februari 1586, 14 november 1596 en 5 juni 1613, 4 charters [getransfigeerd]
                - 1663 februari 15, 549.1
                - 1586 februari 16, 549.2
                - 1596 november 14, 549.3
                - 1613 juni 5, 549.4
              - Akte van transport voor schout en schepenen van Voorhout van een perceel land, gelegen te Voorhout, door Willem Havius, rentmeester namens Adam Schellart van Obbendorff, aan de abdij van Leeuwenhorst, 15 februari 1663; 550; 1 charter
              - Akte voor schout en schepenen van Noordwijkerhout, waarbij Jeroen Jacobss. van Sprockenburch twee percelen land in onderpand geeft aan de abdij van Leeuwenhorst wegens onduidelijkheid over de aflossing van een cijns van een perceel land, vermeld in een transportakte d.d. 7 juni 1661, 10 juli 1667; met retroacta, 23 januari 1603, 19 mei 1609, 15 augustus 1611, 8 april 1620 en 18 mei 1661, 551, 551.1 - 551.5; 3 charters en 1 stuk [getransfigeerd], 2 charters en 1 stuk
                - 1667 juli 10, 551.1
                - 1661 juni 7, 551.2
                - 1609 mei 19, 551.3
                - Stuk, 1620 april 8, 551.4
                - 1611 augustus 15, 1661 mei 18, 551
              - Akte van transport voor schout en schepenen van Noordwijk van een huis en erf, gelegen op de Hoge Weide te Noordwijk voorheen behorend tot de heerlijkheid Offem, door Jan Cornelisz. Bouman, alias Brederode, alias de Kock, aan de abdij van Leeuwenhorst, 12 augustus 1667; met retroacta, 9 mei 1631, 20 april 1638 en 9 juni 1640, 552.1 - 552.4; 4 charters [getransfigeerd]
                - 1667 augustus 12, 552.1
                - 1631 mei 9, 552.2
                - 1638 april 20, 552.3
                - 1640 juni 9, 552.4
              - Akte van transport voor schout en schepenen van Noordwijk en Noordwijkerhout van een perceel land, gelegen in de voornoem-de plaatsen, door Jan Jeroensz. Bronsgeest aan de abdij van Leeuwenhorst, 19 juni 1682; met retroacta, 25 mei 1588, afschrift 1590, 16 november 1662 en 6 juni 1663, 553, 553.1 - 553.3; 3 charters en 2 stukken
                - 1682 juni 19, 553.1
                - 1662 november 16, 553.2
                - 1663 juni 6, 553.3
                - 1588 mei 25, 553
              - Akte van transport voor schout en schepenen van Voorhout van een perceel land, gelegen te Voorhout, door Gerrit Jansz. Turkenburg c.s. aan Gijsbert Heeneman, commies van de abdij van Leeuwenhorst, 30 december 1708; 554; 1 charter
              - Akte van transport voor schout en schepenen van Warmond van een huis en erf, gelegen in de "Jan Korsen of Troostenpolder" te Warmond, door de executeurs-testamentair van Huyg van Beyeren aan de abdij van Leeuwenhorst, 5 april 1768; 555; 1 charter
            - Belening, 2.
              - Akten van belening door de Staten van Holland en West- Friesland met de helft van zestig morgen land, gelegen bij het huis Teylingen te Voorhout, 1737 en 1754; 556-557; 2 charters
                - Belening van Adam Adriaan van der Duyn, raad en rent- meester-generaal van de abdij van Leeuwenhorst, 4 december 1737, 556
                - Belening van Vincent Willem van Hompesch, raad en rentmeester-generaal van de abdij van Leeuwenhorst, 6 september 1754, 557
            - Vervreemding, 3.
              - Akte van transport voor schout en schepenen van Noordwijkerhout van een perceel land, gelegen te Noordwijkerhout, door Adriaan Mourijnsz., rentmeester van de abdij van Leeuwenhorst, aan het weeshuis van Noordwijkerhout, 12 februari 1617; met retroacta, 24 mei 1601 en 24 september 1615, 558.1 - 558.3; 3 charters [getransfigeerd]
                - 1617 februari 12, 558.1
                - 1601 mei 24, 558.2
                - 1615 september 24, 558.3
              - Akte van transport voor schout en schepenen van Noordwijkerhout van een perceel land te Noordwijkerhout door Willem Jansz. van Schoterbosch, commies van de abdij van Leeuwenhorst, aan Adriaan Mourijnsz., 30 september 1618; 559; 1 charter
              - Stukken betreffende de verkoop van de roerende goederen van Frans Gerritsz. van den Berg, wonend in een huis van de abdij van Leeuwenhorst te Noordwijkerhout, 1784-1785; 560; 1 omslag
              - Missive van (Gijsbert Heeneman, commies van de beide abdij- en,) aan W.W. van Berckel, betreffende een onderhandse verkoop van landerijen, gelegen te Noordwijk, behorend aan abdij van Leeuwenhorst, klad, 11 juli 1788; 561; 1 stuk
            - Landscheiding en landmeting, 4.
              Voor een gedetailleerde beschrijving van alle hierna volgende kaartboeken, zie bijlage I.
              - Kaartboeken van de landen, gelegen in Rijnland, Delfland en Schieland, behorend tot de eigendommen van de abdij van Leeuwenhorst, gemaakt door Jan Pietersz. Dou, 1625; ---; 2 delen
                - Rijnland., ---; 562
                Voorheen bekend als inv.nr. 562
                Aan te vragen als
                4.VTH inv.nr. P
                - Delfland en Schieland., ---; 563
                Voorheen bekend als inv.nr. 563
                4.VTH inv.nr. Q
              - Kaartboek van de landen, gelegen in Rijnland, behorend tot de eigendommen de abdij van Leeuwenhorst, gemaakt door Jan Jansz. Dou, 1660; ---; 564; 1 deel
                Voorheen bekend als inv.nr. 564
                4.VTH inv.nr. R
              - Lijsten van de in kaart gebrachte landerijen, gelegen in Rijnland, Westland, Delfland en Schieland, behorend tot de eigendommen van de abdij van Leeuwenhorst, [1760]; 565-566; 2 omslagen
                De folionummers verwijzen naar inv.nrs. 562-563.
                - Westland, Delfland en Schieland., 565
                - Rijnland., 566
            - Onderhoud en vernieuwing, 5.
              - Stukken betreffende de verbouwing van een "woninge in 't Uuythoff", behorend aan de abdij van Leeuwenhorst, 1620; ---
              - Memorie van (Gijsbert Heeneman, commies van de beide abdijen,) betreffende de opbouw van een afgebrande molen in de Swetterpolder, behorend aan de abdij van Leeuwenhorst, [1772]; met bijlagen, (eind 18e eeuw), 567; 3 stukken
              - Lijst van reparaties, die aan de goederen van de abdij van Leeuwenhorst verricht moeten worden, [1781]; met bijlage 9 juni 1781, 568; 2 stukken
              - Memories betreffende het droogmalen van de "Cooypolder" te Warmond, eigendom van de abdij van Leeuwenhorst, in verband met de vogelkooi aldaar, 5 april 1783 en (eind 18e eeuw); met bijlage, 28 december 1672, afschrift [1783], 569; 3 stukken
              - Memorie betreffende het rooien van het elzenbos bij de woning, genaamd de "Rentmeesterskamer", behorend aan de abdij van Leeuwenhorst en verhuurd aan Cornelis Hendrikz. van Hoorn, 1789; 570; 1 stuk
                Zie tevens inv.nrs. 245, 571, 573 en 784.
              - Rapport van de superintendenten van de abdij van Leeuwenhorst betreffende de afbraak van een woning genaamd de "Rentmeesterskamer", (eind 18e eeuw); 571; 1 stuk
                Zie tevens inv.nrs. 245, 570, 573 en 784.
              - Memorie van eigenaars van een gedeelte van de Heereweg, gele-gen in de heerlijkheid Sassenheim, voor de dijkgraaf en hoog-heemraden van Rijnland betreffende de aanleg van een nieuwe straatweg van 's-Gravenhage naar Haarlem, (18e eeuw), afschrift, (18e eeuw), (eind 18e eeuw); 572; 1 stuk
              - Memorie betreffende de beplanting van landerijen, behorend bij de woningen genaamd het "Oude Bouwhuys" en de "Rentmeesterskamer" van de abdij van Leeuwenhorst, (18e eeuw); met bijlage, (eind 18e eeuw), 573; 2 stukken
                Zie tevens inv.nrs. 245, 570, 571 en 784.
              - Memorie betreffende herstelwerkzaamheden aan gebouwen van de abdij van Leeuwenhorst, (18e eeuw); 574; 1 stuk
            - Roerende goederen, 6.
              - Aantekeningen betreffende aangekochte goederen ten behoeve van de gecommitteerden en raad en rentmeester-generaal van de abdij van Leeuwenhorst, [1649]; ---
              - Lijsten van tuingereedschap, behorend aan de abdij van Leeuwenhorst, 1727, 1730 en 1781; 575; 4 stukken
                Het stuk van 1781 is in tweevoud.
              - Aantekeningen betreffende het bestaan van een inventaris van aangekochte meubelen in 1742 voor de abdij van Leeuwenhorst op last van (Aernout Joost van der Duyn) door Hendrik Bosch, commies van de beide abdijen, 576; 1 stuk
              - Lijst van roerende goederen zich bevindend in de abdij van Leeuwenhorst door (Jacob Philip) van den Boetzelaer overgedragen aan (Aernout Joost) van der Duyn, [1775]; 577; 1 stuk
              - Missiven van H. Andewey aan Gijsbert Heeneman betreffende de meubelen en het hout, behorend aan de abdij van Leeuwenhorst, 6 en 11 juni 1781; 578; 2 stukken
              - Missive van Albertus van Ginhoven aan (Gijsbert Heeneman) betreffende verdwenen meubelen uit het huis van Leeuwenhorst, 10 juni 1781; 579; 1 stuk
              - Lijst van roerende goederen aanwezig in het "Heerenhuis" op Leeuwenhorst, juni 1781; 580; 1 stuk
                In viervoud.
              - Bestek en begroting van Klaas Ouwehand voor een kozijn van een gebouw van de abdij van Leeuwenhorst, (eind 18e eeuw); 581; 1 stuk
              - Lijst van de bomen, die bij de abdij van Leeuwenhorst staan, (eind 18e eeuw); 582; 1 stuk
              - Lijst van roerende goederen aanwezig op de abdij van Leeuwen-horst, behorend aan degene, die de functie van raad en rentmeester-generaal uitoefent, (eind 18e eeuw); 583; 1 stuk
            - Overige bemoeiingen, 7.
              - Missive van N.N. Slijchtenhorst aan Adriaan Mourijnsz.,rentmeester van de abdij van Leeuwenhorst, betreffende een proces tussen Adriaan Huyman en de abdij van Rijnsburg, 3 juli 1603; 584; 1 stuk
              - Stukken betreffende de verkoop van hooigras, staande op de niet verpachte landerijen van de abdij van Leeuwenhorst, 8 juni 1762; 585; 2 stukken
          - (b). Financiën
            - Algemeen, a.
              - Staten van inkomsten van 1738-1745 en uitgaven van 1739-1746 van de abdij van Leeuwenhorst, opgemaakt door de commies van de abdij van Leeuwenhorst, 1738-1746; 586-593; 8 delen
                - Inkomsten, 1738, uitgaven,1739, 586
                - Inkomsten, 1739, uitgaven,1740, 587
                - Inkomsten, 1740, uitgaven,1741, 588
                - Inkomsten, 1741, uitgaven,1745, 589
                - Inkomsten, 1742, uitgaven,1743, 590
                - Inkomsten, 1743, uitgaven,1744, 591
                - Inkomsten, 1744, uitgaven,1745, 592
                - Inkomsten, 1745, uitgaven,1746, 593
              - Manuaal van de inkomsten uit de pacht, erfrenten, erfpacht en de losrenten van de goederen van de abdij van Leeuwenhorst, 1579; 594; 1 deel
              - Register van inkomsten uit de verpachting van land van de abdij van Leeuwenhorst, [1600]-1614 en 1620; 595; 1 deel
                Met index.
              - Legger van de inkomsten uit de pacht, tienden en renten van de abdij van Leeuwenhorst, 1607-1609 en de uitgaven, 1608, 596; 1 deel
              - Leggers van de inkomsten uit de erfpachten, los- en erfrenten, tienden en landpachten van de goederen van de abdij van Leeuwenhorst, gelegen in Rijnland, Westland en Delfland, 1735-1741; 597-602; 6 delen
                - Het jaar 1737 ontbreekt.
                - Met klappers.
                - 1735, 597
                - 1736, 598
                - 1738, 599
                - 1739, 600
                - 1740, 601
                - 1741, 602
              - Leggers van de inkomsten uit de verpachting van land van de abdij van Leeuwenhorst, gelegen in Rijnland, Westland en Delfland, 1747-1752; 603-608; 6 delen
                - 1747, 603
                - 1748, 604
                - 1749, 605
                - 1750, 606
                - 1751, 607
                - 1752, 608
              - Rekeningen van de raad en rentmeester-generaal van de abdij van Leeuwenhorst, 1571-1759
                - De jaren 1623-1626, 1631-1636, 1638, 1639, 1648, 1655, 1702, 1703, 1705-1707, 1709, 1711, 1714-1715, 1719, 1724, 1727, 1732 en 1734-1756 ontbreken.
                - Het rekeningjaar van de abdij van Leeuwenhorst liep van (januari-december).
                - Rekeningen van Adriaan Mourijnsz., rentmeester van de abdij van Leeuwenhorst, 1571-1618; met rendantsexemplaar 1571-1618; met bijlagen, 1572-1574, [1584], 1586, 1588, 1590, 1601-1607, 1611, 1612 en 1616-1619.84 delen en 65 stukken, 609-656
                - 1571; met rendantsexemplaar, afgehoord 2 november 1579, 609
                - 1572; met rendantsexemplaar, 12 november 1579; met bijlagen, 1572, 610; 5 stukken
                - 1573; met rendantsexemplaar, afgehoord 1 maart 1580; met bijlagen, 1573., 611; 3 stukken
                - 1574; met rendantsexemplaar, afgehoord 24 januari 1581; met bijlagen, 1574., 612; 1 stuk
                - 1575; met rendantsexemplaar, afgehoord 1 maart 1585., 613
                - 1576; met rendantsexemplaar, afgehoord 25 maart 1582., 614
                - 1577; met rendantsexemplaar, afgehoord 11 mei 1586, 615
                - 1578; met rendantsexemplaar, afgehoord 11 mei 1586, 616
                - 1579; met rendantsexemplaar, afgehoord 11 mei 1586, 617
                - 1580; met rendantsexemplaar, afgehoord 11 mei 1586, 618
                - 1581; met rendantsexemplaar, afgehoord 11 mei 1586, 619
                - 1582; met rendantsexemplaar, afgehoord 11 mei 1586, 620
                - 1583, afgehoord11 mei 1586, 621
                - 1584; met rendantsexemplaar, afgehoord 11 mei 1586; met bijlage, [1584], 622; 1 stuk
                Van het rendantsexemplaar ontbreekt
                het laatste gedeelte.
                - 1585; met rendantsexemplaar, afgehoord 15 november 1586., 623
                - 1586, afgehoord 12 november 1587; met bijlagen, 1586., 624; 2 stukken
                - 1587; met rendantsexemplaar, afgehoord 11 november 1588; met bijlage, 1588., 625; 1 stuk
                - 1588; met rendantsexemplaar, afgehoord 21 november 1589., 626
                - 1589; met rendantsexemplaar, afgehoord 13 november 1590; met bijlagen, 1590., 627; 2 stukken
                - 1590; met rendantsexemplaar, afgehoord 20 november 1591., 628
                - 1591; met rendantsexemplaar, afgehoord 11 november 1592., 629
                - 1592; met rendantsexemplaar, afgehoord 11 november 1593., 630
                - 1593; afgehoord 11 november 1594., 631
                Alleen het rendantsexemplaar.
                - 1594; met rendantsexemplaar, afgehoord 15 november 1595., 632
                - 1595; met rendantsexemplaar, afgehoord 13 november 1596., 633
                - 1596; met rendantsexemplaar, afgehoord 12 november 1597., 634
                - 1597, afgehoord 12 november 1598., 635
                - 1598; met rendantsexemplaar, afgehoord 11 november 1599., 636
                - 1599; met rendantsexemplaar, afgehoord 15 november 1600., 637
                - 1600, afgehoord 1601; met bijlagen, 1601 en 1602., 638; 7 stukken
                - 1601, afgehoord 13 november 1602; met bijlage, 1601., 639; 1 stuk
                - 1602, afgehoord 26 november 1603; met bijlagen, 1603., 640; 7 stukken
                - 1603, afgehoord 18 november 1604., 641
                - 1604, afgehoord 6 december 1606; met bijlagen, 1604., 642; 4 stukken
                - 1605, afgehoord 6 december 1606; met bijlagen, 1605. en 1606., 643; 6 stukken
                - 1606, afgehoord 28 november 1607; met bijlagen, 1607., 644; 12 stukken
                - 1607; met rendantsexemplaar, afgehoord 12 november 1608., 645
                - 1608, afgehoord 18 november 1609., 646
                - 1609; met rendantsexemplaar, afgehoord 15 december 1610., 647
                - 1610; met rendantsexemplaar, afgehoord 11 januari 1612., 648
                - 1611; met rendantsexemplaar, afgehoord 16 januari 1613; met bijlagen, 1611 en 1612., 649; 4 stukken
                - 1612; met rendantsexemplaar, afgehoord 22 januari 1615., 650
                - 1613; met rendantsexemplaar, afgehoord 22 januari 1615., 651
                - 1614; met rendantsexemplaar, afgehoord 27 januari 1616., 652
                - 1615; met rendantsexemplaar, afgehoord 29 december 1616; met bijlagen, 1616., 653; 1 stuk
                - 1616; met rendantsexemplaar, afgehoord 28 december 1617; met bijlagen, 1617 en 1618, 654; 3 stukken
                - 1617; met rendantsexemplaar, afgehoord 20 februari 1619; met bijlage, 1618., 655; 1 stuk
                - 1618; met rendantsexemplaar, afgehoord 13 november 1619; met bijlagen, 1619., 656; 2 stukken
                - Rekeningen van Willem Jansz. van Schoterbosch, rentmeester van de abdij van Leeuwenhorst, 1619-1622; met rendantsexemplaren, 1621-1622; met bijlage (17e eeuw), 1619-1622, 17e eeuw; 657-660; 6 delen en 1 stuk
                De jaren 1623 en 1624 ontbreken.
                - 1619, afgehoord 30 december 1620, 657
                - 1620, afgehoord 17 november 1621., 658
                - 1621; met rendantsexemplaar, afgehoord 15 februari 1623., 659
                - 1622; met rendantsexemplaar, afgehoord 28 februari 1624; met bijlage (17e eeuw), 660; 1 stuk
                - Rekeningen van Jacob van Wassenaer, raad en rentmeestergeneraal van de inkomsten van de abdij van Leeuwenhorst, en van Willem Jansz. van Schoterbosch, substituut-rentmeester van de uitgaven van de abdij, 1627-1637; 661-666; 6 delen
                De jaren 1625, 1626, 1631-1635 en 1638 ontbreken.
                - 1627, afgehoord 17 februari 1632., 661
                - 1628, afgehoord 18 februari 1632., 662
                - 1629, afgehoord 1635., 663
                - 1630, afgehoord 1635., 664
                - 1636, afgehoord z.d., 665
                - 1637, afgehoord z.d., 666
                - Rekeningen van Johan van Matenesse, raad en rentmeestergeneraal van de inkomsten van de abdij van Leeuwenhorst, en van Willem Jansz. van Schoterbosch, substituut-rentmeester (tot 1648), en de commies Willem Havius van de uitgaven van de abdij, 1640-1652.12 delen, 667-678
                De jaren 1639 en 1648 ontbreken.
                De inv.nrs. 675-678 zijn door de commies Willem Havius namens de minderjarige kinderen van Johan van Matenesse overgeleverd.
                - 1640, afgehoord 10 april 1643., 667
                - 1641, afgehoord 24 februari 1644., 668
                - 1642, afgehoord 31 mei 1649., 669
                - 1643, afgehoord 31 mei 1649., 670
                - 1644, afgehoord 31 mei 1649., 671
                - 1645, afgehoord 31 mei 1649., 672
                - 1646, afgehoord 31 mei 1649., 673
                - 1647, afgehoord 23 mei 1651., 674
                - 1649, afgehoord 26 januari 1656., 675
                - 1650, afgehoord 27 januari 1656., 676
                - 1651, afgehoord 27 januari 1656., 677
                - 1652, afgehoord 28 januari 1656., 678
                - Rekeningen van Jacob van Wassenaer, raad en rentmeestergeneraal van de inkomsten van de abdij van Leeuwenhorst, en van Willem Havius, commies van de uitgaven van de abdij, 1653-1658; 679-683; 5 delen
                Het jaar 1655 ontbreekt.
                - 1653, afgehoord 24 april 1657., 679
                - 1654, afgehoord 24 april 1657., 680
                - 1656, afgehoord 17 januari 1660., 681
                - 1657, afgehoord 17 januari 1660., 682
                - 1658, afgehoord 19 januari 1661., 683
                - Rekeningen van Wigbold van der Does, raad en rentmeestergeneraal van de inkomsten van de abdij van Leeuwenhorst, en van Willem Havius, commies van de uitgaven van de abdij, 1659-1664; 684-689; 6 delen
                - 1659, afgehoord 12 april 1662., 684
                - 1660, afgehoord 14 februari 1667., 685
                - 1661, afgehoord 14 februari 1667., 686
                - 1662, afgehoord 14 februari 1667., 687
                - 1663, afgehoord 17 mei 1669., 688
                - 1664, afgehoord 17 mei 1669., 689
                - Rekeningen van Arend van Wassenaer, raad en rentmeestergeneraal van de inkomsten van de abdij van Leeuwenhorst, en van Willem Havius, commies van de uitgaven van de abdij, 1665-1668; 690-693; 4 delen
                - 1665, afgehoord z.d., 690
                - 1666, afgehoord z.d., 691
                - 1667, afgehoord z.d., 692
                - 1668, afgehoord z.d., 693
                - Rekeningen van Philips Jacob van den Boetzelaer, raad en rentmeester-generaal van de inkomsten van de abdij van Leeuwenhorst, en van Willem Havius, commies van de uitgaven van de abdij, 1669-1681.13 delen, 694-706
                - 1669, afgehoord februari 1680., 694
                - 1670, afgehoord februari 1680., 695
                - 1671, afgehoord februari 1680., 696
                - 1672, afgehoord februari 1680., 697
                - 1673, afgehoord 14 oktober 1693., 698
                - 1674, afgehoord 14 oktober 1693., 699
                - 1675, afgehoord 14 oktober 1693., 700
                - 1676, afgehoord 14 oktober 1693., 701
                - 1677, afgehoord 14 oktober 1693., 702
                - 1678, afgehoord 14 oktober 1693., 703
                - 1679, afgehoord 14 oktober 1693., 704
                - 1680, afgehoord 14 oktober 1693., 705